【裁判字號】    97,交聲,3095
【裁判日期】    980220
【裁判案由】    聲明異議
【裁判全文】
臺灣臺中地方法院交通事件裁定        97年度交聲字第3095號
原處分機關  交通部公路總局臺中區監理所臺中市監理站
異  議  人
即受處分人  甲○○
上列異議人即受處分人因違反道路交通管理處罰條例案件，對於
交通部公路總局臺中區監理所臺中市監理站民國97年9月30日所
為之裁決（裁監稽違字第裁61-GC0000000號裁決書）聲明異議，
本院裁定如下：
    主  文
異議駁回。
    理  由
一、原處分意旨略以：異議人即受處分人（下稱異議人）甲○○
    騎乘車號BLA-637號重型機車，於民國95年6月19日22時12分
    許，在臺中市○○○路690號對面路口，因經警測定呼氣中
    酒精濃度為每公升1.63毫克，為臺中市警察局第三分局勤工
    派出所員警當場舉發，並依道路交通管理處罰條例第35條第
    1項第1款之規定，裁處異議人罰鍰新臺幣（下同）45,000元
    ，並吊扣其駕駛執照12個月，原處分並無不法等語。
二、本件異議人甲○○略以：其上開行為業經臺灣臺中地方法院
    檢察署偵結予以緩起訴處分，爰申請一罪不二罰等語。
三、按受處分人，不服道路交通管理處罰條例第8條主管機關所
    為之處罰，得於接到裁決書之翌日起20日內，向管轄地方法
    院聲明異議；又交通法庭認聲明異議不合法律上之程式或其
    異議權已經喪失者，應以裁定駁回之，但其不合法律上之程
    式可補正者，應先定期命為補正，逾期不補正者，即予駁回
    ，道路交通管理處罰條例第87條第1項、道路交通案件處理
    辦法第18條分別定有明文。又上開20日之不變期間，依同條
    例第89條準用刑事訴訟法第66條第1項之規定，應加計在途
    期間。次按處理違反道路交通管理事件，有關文書送達之程
    序，依行政程序法之規定，違反道路交通管理事件統一裁罰
    基準及處理細則第5條訂有明文。而行政程序法中對於文書
    送達，於應受送達人之住居所、事務所或營業所為之。但在
    行政機關辦公處所或他處會晤應受送達人時，得於會晤處所
    為之；於應送達處所不獲會晤應受送達人時，得將文書付與
    有辨別事理能力之同居人、受僱人或應送達處所之接收郵件
    人員，行政程序法第72條第1項、第73條第1項各定有明文。
四、經查，本件原處分機關所為裁監稽違字第裁61-GC0000000號
    裁決書係於97年10月1日送達於異議人位於高雄市○○區○
    ○街5號之戶籍地址，因未獲會晤本人，而由與異議人同居
    之異議人之母林白素卿代為收受，有交通部公路總局臺中區
    監理所臺中市監理站送達證書一紙在卷可憑，揆諸上開說明
    ，本件裁監稽違字第裁61-GC0000000號裁決書已合法送達予
    異議人，而於97年10月1日起即已發生法律上送達之效力，
    本件異議人聲明異議之期間，應自97年10月1日之翌日即97
    年10月2日起算20日。又原處分機關交通部公路總局臺中區
    監理所臺中市監理站係位於臺中市○區○○路77號，是依法
    院訴訟當事人在途期間標準第2條、第4條第1項第3款之規定
    ，本件異議人聲明異議之期間，除自收受送達之翌日即97年
    10月2日起算20日，並應加計在途期間7日，故受處分人聲明
    異議之法定期間末日應為97年10月28日（星期二）。然受處
    分人於收受上開裁決書後，遲至97年10月31日始具狀提出於
    原處分機關聲明異議，有其所提出之聲明異議狀上之「交通
    部公路總局臺中區監理所臺中市監理站收文章」上戳記之日
    期可證，是則本件聲明異議顯已逾法定期限甚明，揆諸前揭
    規定，本件受處分人既逾期聲明異議，其聲明異議於法不合
    ，應予駁回。
五、此外，經本院依職權查詢被告之臺灣高等法院被告前案紀錄
    表，查知被告僅經臺灣臺中地方法院檢察署以96年度速偵字
    第4718號為緩起訴處分確定在案，惟該案之酒後駕車犯罪行
    為時間點係96年9月25日，並非本件異議人所爭執之交通違
    規事件；嗣本院再向臺中市警察局第三分局勤工派出所、臺
    灣臺中地方法院檢察署函查本件交通違規事件是否另經警移
    送地檢署偵辦並為緩起訴處分，經臺中市警察局第三分局勤
    工派出所以97年12月30日中分三交字第0970034734號函、臺
    灣臺中地方法院檢察署以97年12月23日中簡輝資字第097140
    0289號函，均函覆本件交通違規事件並未經警移送地檢署另
    為偵辦，是本件交通違規事件顯然並未曾經檢察官另為偵辦
    且為緩起訴處分在案，故異議人本件異議意旨顯有誤會，併
    此敘明。
六、據上論斷，應依道路交通管理處罰條例第87條第2項，道路
    交通案件處理辦法第18條，裁定如主文。
中    華    民    國    98    年    2     月    20    日
                     交通法庭   法  官   廖慧如
上正本證明與原本無異。
如不服本裁定應於送達後五日內向本院提出抗告狀。
                                書記官   張宏清
中    華    民    國    98    年    2     月    20    日


司法院資訊處製作；財團法人民間司法改革基金會備份。
